【裁判字號】    95,交抗,212
【裁判日期】    950327
【裁判案由】    違反道路交通管理處罰條例
【裁判全文】
臺灣高等法院交通事件裁定             95年度交抗字第212號
抗  告  人
即受處分人  甲○○
上列抗告人因違反道路交通管理處罰條例案件，不服臺灣臺北地
方法院，中華民國95年3月3日所為裁定（94年度交聲字第1287號
），提起抗告，本院裁定如下：
    主  文
原裁定撤銷，發回臺灣臺北地方法院。
    理  由
一、本件抗告人即受處分人在原法院聲明異議意旨略以：受處分
    人之車輛出借友人於民國（下同）94年3月20日13時9分行經
    台中縣沙鹿鎮○○路，似因超速被台中縣交通隊舉發違規，
    裁決應處新台幣2,400元罰鍰及記違規點數1點，但受處分因
    非當時車上之駕駛人，故不應受超速違規記點之處分，且受
    處分人未曾收到舉發通知單，因此不知該車輛曾有違規超速
    之情事，故無法於舉發通知單應到按日期之前提出申訴或繳
    交罰鍰等語。
二、原法院裁定以：受處分人所有車牌號碼6601-DE號自用小客
    車，於94 年3月20日13時9分行經台中縣沙鹿鎮○○路超速
    行使之事實，有舉發照片2幀在卷可稽，應可認定；次查：
    本件舉發通知單均係於94年4月6日間向受處分人當時之戶籍
    所在地及居住地即住台北市○○區○○路3段114號為送達，
    有送達回証在卷可稽，是本件舉發應已完成；再者，受處分
    人既未依照道路交通管理事件統一裁罰標準及處理細則第24
    條之規定陳明駕駛人，即應依道路交通管理處罰條例第85條
    第3項規定處罰所有人；從而，本件受處分人所辯，則尚難
    認其所言為可採，本件事證明確，受處分人之違規行為堪以
    認定。綜上，原處分機關據以援引上開規定以及違反道路交
    通管理事件統一裁罰標準之規定，裁處新台幣2400元並記違
    規點數1點，核無不當，本件異議為無理由，應予駁回云云
    。固非無見
三、惟查，違反道路交通管理事件統一裁罰基準及處理細則第五
    條明定：處理違反道路交通管理事件，有關文書送達之程序
    ，依行政程序法之規定。又送達，於應受送達人之住居所、
    事務所或營業所為之；於應送達處所不獲會晤應受送達人時
    ，得將文書付與有辨別事理能力之同居人、受僱人或應送達
    處所之接收郵件人員；應受送達人或其同居人、受僱人、接
    收郵件人員無正當理由拒絕收領文書時，得將文書留置於應
    送達處所，以為送達；送達，不能依前二條規定為之者，得
    將文書寄存送達地之地方自治或警察機關，並作送達通知書
    兩份，一份黏貼於應受送達人住居所、事務所、營業所或其
    就業處所門首，另一份交由鄰居轉交或置於該送達處所信箱
    或其他適當位置，以為送達，行政程序法第72條第1項前段
    、第73條第1項、第3項、第74條第1項、第2項亦分別定有明
    文。次查，關於本件舉發通知單是否已送達由受處分人收受
    乙節，僅據移送機關提出大宗掛號郵件之交寄執據一件為證
    （原法院裁定第2頁第9行所載「有送達回証在卷可稽」等語
    應係誤繕）；至於，該交寄之舉發通知單究竟係於何時？以
    何方式？交付何人？是否業經簽收？各節，均未見有合理可
    信之相關資料；則該交寄之舉發通知單是否已依規定送達受
    處分人，自容懷疑。原法院裁定逕認「本件舉發通知單均係
    於94年4月6日間向受處分人當時之戶籍所在地及居住地即住
    台北市○○區○○路3段114號為送達」云云，尚有可議。抗
    告意旨執以指摘原裁定不當，為有理由；應由本院將原法院
    裁定撤銷，發回原臺灣臺北地方法院，以更為適法之調查與
    處置。
三、據上論結，應依道路交通案件處理辦法第26條，刑事訴訟
    法第413條前段，裁定如主文。
中    華    民    國    95    年    3     月    27    日
                  刑事第十庭審判長法  官  劉景星
                                  法  官  陳志洋
                                  法  官  陳博志
以上正本證明與原本無異。
不得再抗告。
                                  書記官  陳嘉文
中    華    民    國    95    年    3     月    29    日


司法院資訊處製作；財團法人民間司法改革基金會備份。
